臺灣高雄地方法院刑事判決　　　　　　100年度審易字第877號
公　訴　人　臺灣高雄地方法院檢察署檢察官
被　　　告　顏鴻偉
上列被告因竊盜案件，經檢察官提起公訴（100年度偵字第5247
號），被告就被訴事實為有罪之陳述，經本院告知簡式審判程序
之旨，並聽取被告與公訴人之意見後，本院裁定進行簡式審判程
序，判決如下：
    主  文
顏鴻偉犯夜間侵入住宅竊盜罪，累犯，處有期徒刑拾壹月。
    事 實 及 理 由
一、本件被告顏鴻偉所犯為死刑、無期徒刑、最輕本刑為3年以
    上有期徒刑以外之罪，其於審判程序中就被訴事實為有罪之
    陳述，經本院告知簡式審判程序之旨，並聽取當事人意見後
    ，認宜進行簡式審判程序，爰依刑事訴訟法第273條之1第1
    項規定，裁定進行簡式審判程序，合先敘明。又簡式審判程
    序之證據調查，依刑事訴訟法第273條之2規定，不受同法第
    159條第1項審判外陳述排除之限制，再被告對於卷內之各項
    證據亦不爭執證據能力（本院卷第15頁），故卷內所列之各
    項證據，自得作為證據，先予敘明。
二、本件犯罪事實及證據，除犯罪事實欄一第2至3行「經減刑為
    有期徒刑2月並於民國97年4月9日易科罰金執行完畢」更正
    為「經減刑為有期徒刑2月並於民國97年5月14日易科罰金執
    行完畢」；證據部分補充「中央氣象局全球資訊網之高雄地
    區2010年11月份日出日沒時刻表1份（本院卷第21頁）」、
    「被告於本院審理時之自白」外，餘均引用附件檢察官起訴
    書所載。
三、論罪科刑：
  (一)按行為後法律有變更者，適用行為時之法律。但行為後之法
    律有利於行為人者，適用最有利於行為人之法律，刑法第2
    條第1項定有明文。被告行為後，刑法第321條已於100年1月
    26日公布，並於100年1月28日起施行，新修正刑法第321條
    除就原條文第1項第1款刪除「夜間」之構成要件外，原法定
    刑「6月以上、5年以下有期徒刑」，修正後提高為「6月以
    上、5年以下有期徒刑，得併科新臺幣10萬元以下罰金」，
    是比較修正前、後之法條規定，新法並非有利於被告，自應
    適用行為時即修正前之規定加以處罰。
  (二)再按修正前刑法第321條第1項第1款所稱「夜間」者，為日
    出前、日沒後，而所謂「住宅」，乃指人類日常居住之場所
    而言，查本件被告所為竊盜犯行之犯罪時間為日出前之夜間
    ，此有中央氣象局全球資訊網高雄地區2010年11月份日出日
    沒時刻表1份在卷足憑，是被告所為屬夜間侵入住宅竊盜之
    情形。
  (三)核被告所為，係犯修正前刑法第321條第1項第1款之夜間侵
    入住宅竊盜罪。又被告有起訴書犯罪事實欄所載之犯罪前科
    及執行情形，有臺灣高等法院被告前案紀錄表1份在卷可查
    ，其於上開有期徒刑執行完畢後5年內，故意再犯本件有期
    徒刑以上之罪，為累犯，應依刑法第47條第1項之規定加重
    其刑。審酌被告不思以己力賺取所需，率爾侵入他人住宅竊
    取財物，侵害他人之財產權，所為實屬不該，惟念其犯後已
    坦承犯行，態度尚可，及其犯罪動機、目的、手段等一切情
    狀，暨檢察官之具體求刑，爰量處如主文所示之刑。
四、據上論斷，應依刑事訴訟法第273條之1第1項、第299條第1
    項前段、第310條之2、第454條第2項，修正前刑法第321 條
    第1項第1款、刑法第2條第1項前段、第47條第1項，判決如
    主文。
五、如不服本判決，應於判決送達後10日內向本院提出上訴狀。
本件案經檢察官王清海到庭執行職務。
中    華    民    國    100    年    4    月    29    日
                  刑事第十庭    法  官  張  震
以上正本證明與原本無異。
如不服本判決應於收受送達後10日內向本院提出上訴書狀，並應
敘述具體理由；如未敘述上訴理由者，應於上訴期間屆滿後20日
內向本院補提理由書（均須按他造當事人之人數附繕本）「切勿
逕送上級法院」。
中    華    民    國    100    年    4    月    29    日
                                書記官  邱家銘
附錄本判決論罪科刑之法條：
100年1月26日修正前刑法第321條
犯竊盜罪而有左列情形之一者，處6月以上、5年以下有期徒刑：
一、於夜間侵入住宅或有人居住之建築物、船艦或隱匿其內而犯
    之者。
二、毀越門扇、牆垣或其他安全設備而犯之者。
三、攜帶兇器而犯之者。
四、結夥三人以上而犯之者。
五、乘火災、水災或其他災害之際而犯之者。
六、在車站或埠頭而犯之者。
前項之未遂犯罰之。
附件：
臺灣高雄地方法院檢察署檢察官起訴書
                                     100年度偵字第5247號
    被      告  顏鴻偉  男  31歲（民國○○年○月○日生）
                        住高雄市苓雅區○○○路335巷2弄9
                        號
                        國民身分證統一編號：Ｚ000000000號
上列被告因竊盜案件，已經偵查終結，認應該提起公訴，茲將犯
罪事實及證據並所犯法條分敘如下：
            犯罪事實
一、顏鴻偉前因竊盜案件，經臺灣高雄地方法院判處有期徒刑4
    月確定，經減刑為有期徒刑2 月並於民國97年4 月9 日易科
    罰金執行完畢，詎猶不知悔改，竟意圖為自己不法之所有，
    於99年11月7 日凌晨4 時10分許，駕駛車號4151-XA 自小客
    車，至高雄縣鳳山市（現改制為高雄市鳳山區○○○路132
    號蘇葆琦住宅前，徒手拉起1樓之鐵捲門，進入1樓屋內即蘇
    葆琦所經營之「大高雄檳榔攤」，徒手竊取蘇葆琦所有之現
    金新臺幣（下同）4,000元及香菸一批（價值3萬元），得手
    後，置放在其所攜帶之手提袋內，欲駕車離去時，適為蘇葆
    琦返家發現，欲上前質問時，顏鴻偉見狀立即駕車逃逸，並
    將竊得之款項及香菸，花用、吸食殆盡。蘇葆琦因追趕不及
    ，從顏鴻偉所駕駛之自小客車上，扯下遮雨條，並報警處理
    ，而循線查悉上情。
二、案經高雄市政府警察局鳳山分局移送偵辦。
            證據並所犯法條
一、證據清單及待證事實：
┌──┬──────────┬─────────────┐
│編號│   證據清單         │         待證事實         │
├──┼──────────┼─────────────┤
│ 1  │被告顏鴻偉之供述    │坦承於上揭時、地竊取被害人│
│    │                    │蘇葆琦財物之事實。        │
├──┼──────────┼─────────────┤
│ 2  │被害人蘇葆琦於警詢中│被告顏鴻偉於上開時、地竊取│
│    │之指述              │其現金4000元及香菸一批之事│
│    │                    │實。                      │
├──┼──────────┼─────────────┤
│ 3  │被害人於警詢中指認之│佐證被告於上揭、地竊取被害│
│    │被告相片、被告所駕駛│人財物之犯罪事實。        │
│    │之自小客車之遮雨條，│                          │
│    │被被害人扯下後之照片│                          │
│    │、刑事案件報案三聯單│                          │
├──┼──────────┼─────────────┤
│ 4  │刑案資料查註紀錄表  │被告前受有期徒刑之執行完畢│
│    │                    │後，5 年內，故意再犯本件有│
│    │                    │期徒刑以上之罪，為累犯之事│
│    │                    │實。                      │
└──┴──────────┴─────────────┘
二、核被告所為，係犯刑法第321 條第1 項第1 款之加重竊盜罪
    嫌。其曾受有期徒刑之執行完畢後，5 年以內，故意再犯本
    件有期徒刑以上之罪，為累犯，請依刑法第47條第1 項規定
    加重其刑。
三、依刑事訴訟法第251 條第1 項提起公訴。
  此  致
臺灣高雄地方法院
中    華    民    國   100    年    2     月    28    日
                              檢  察  官   莊  榮  松
上正本證明與原本無異
中    華    民    國   100    年    3     月    9     日
                              書  記  官
參考法條：
中華民國刑法第321條
（加重竊盜罪）
犯竊盜罪而有左列情形之一者，處 6 月以上、 5 年以下有期徒
刑：
一、於夜間侵入住宅或有人居住之建築物、船艦或隱匿其內而犯
    之者。
二、毀越門扇、牆垣或其他安全設備而犯之者。
三、攜帶兇器而犯之者。
四、結夥三人以上而犯之者。
五、乘火災、水災或其他災害之際而犯之者。
六、在車站或埠頭而犯之者。
前項之未遂犯罰之。